臺灣臺中地方法院民事判決  
111年度訴字第1538號
原      告  省力機電實業有限公司

法定代理人  林江明  
訴訟代理人  詹閔智律師
被      告  豐昱國際股份有限公司



法定代理人  楊士弘  

訴訟代理人  楊秉禾  
上列當事人間請求清償債務事件，本院於民國111年6月21日言詞
辯論終結，判決如下：
    主      文
被告應給付原告新臺幣556,368元，及自民國111年4月26日起至
清償日止，按年息5%計算之利息。
訴訟費用由被告負擔。
本判決得假執行。
    事實及理由
一、原告主張：兩造於民國109年3月30日簽訂電梯保養合約（下
    稱甲合約），由其為被告保養位於臺中市○○區○○○道0段000
    號之電梯共9部，被告應按月給付維護費用新臺幣（下同）4
    萬5,000元，合約期間自109年4月1日起至110年3月31日止，
    期滿雙方若無異議得自動延長1年。兩造另於109年8月30日
    簽訂電梯保養合約（下稱乙合約），由其為被告保養位於臺
    中市○○區○○○○街00號之電梯共4部，被告應按月給付維護費
    用2萬元，合約期間自109年9月1日起至110年8月31日止，期
    滿雙方若無異議得自動延長1年。上述甲、乙合約屆期後均
    依約自動延長1年，然因被告就甲、乙合約積欠保養、維修
    等費用共計119萬7,600元未給付，其遂於110年10月1日依約
    終止甲、乙合約。然被告迄今僅清償64萬1,232元，尚積欠5
    5萬6,368元未付，故依系爭甲、乙合約提起本件訴訟等語，
    並聲明：如主文第1項所示。
二、被告則以：對於原告之請求為認諾等語。
三、本院的判斷：
    當事人於言詞辯論時為訴訟標的之捨棄或認諾者，應本於其
    捨棄或認諾為該當事人敗訴之判決，民事訴訟法第384條定
    有明文。原告主張被告依系爭甲、乙合約尚積欠保養、維修
    等費用55萬6,368元未付等情，被告則於本院111年6月21日
    言詞辯論期日認諾原告之請求，有該言詞辯論筆錄在卷可憑
    ，依上開民事訴訟法之規定，自應為被告敗訴之判決。
四、結論：
    綜上所述，原告依系爭合約請求被告給付55萬6,368元，及
    自支付命令送達翌日即111年4月26日起至清償日止，按年息
    5%計算之利息，為有理由，應予准許。
五、假執行：
　　被告就原告之請求為認諾，依民事訴訟法第389條第1項第1 
    款之規定，本院應依職權宣告假執行。
六、本件事證已臻明確，兩造其餘攻擊防禦方法及證據，經本院
    斟酌後，對於判決之結果不生影響，故不再逐一論列，併此
    敘明。
七、訴訟費用負擔之依據：民事訴訟法第78條。
中　　華　　民　　國　　111 　年　　6 　　月　　30　　日
                  民事第五庭    法　官　施懷閔
以上為正本係照原本作成。
如對本判決上訴，須於判決送達後20日內向本院提出上訴狀（須
附繕本）。如委任律師提起上訴者，應一併繳納上訴審裁判費。
中　　華　　民　　國　　111 　年　　6 　　月　　30　　日
                                書記官　張宏賓